【裁判字號】    98,簡上,228
【裁判日期】    990330
【裁判案由】    損害賠償
【裁判全文】
臺灣板橋地方法院民事判決             98年度簡上字第228號
上  訴  人  宇瀚實業有限公司
法定代理人  乙○○
訴訟代理人  陳政律師
被  上訴人  上楓紙業有限公司
法定代理人  甲○○
訴訟代理人  李佩昌律師
上列當事人間損害賠償事件，上訴人對於中華民國98年9月24日
臺灣板橋地方法院板橋簡易庭98年度板簡字第1034號第一審判決
提起上訴，本院於99年3月16日言詞辯論終結，判決如下：
    主  文
上訴駁回。
第二審訴訟費用由上訴人負擔。
    事實及理由
一、上訴人起訴主張：上訴人係以銷售各類用紙、磁帶、磁片、
    條碼、碳帶、色帶等為業，於民國97年6月間，中央印製廠
    為採購自黏式貼紙（規格：630㎜×450㎜＋0.5㎜，數量58,
    000張）以供印製「專用垃圾袋標籤」而公開招標，在「中
    央印製廠採購自黏式貼紙投標須知」中之「自黏式貼紙規格
    需求表」載明：「面紙需使用無螢光反應模造紙，符合本廠
    印刷特性」等語，並要求投標廠商出具「紙質規格證明書」
    ，保證提供之用紙為「白色無螢光模造紙」，嗣上訴人於97
    年7月9日以新台幣（下同）24萬6,000元得標後，立即向被
    上訴人洽購電腦紙，特別囑咐其交貨紙張必須為「白色無螢
    光模造紙」，被上訴人為取信於上訴人，並交付「樣紙」予
    上訴人辨識無誤，兩造有此共識，上訴人乃向被上訴人訂購
    華紙電腦紙（73.8×43 1/2）1,222公斤，每公斤單價38.58
    元，總價4萬7,145元，另加營業稅2,357元，共計4萬9,502
    元。詎上訴人將被上訴人交付之紙張（下稱系爭紙張），委
    由訴外人奕郝精密股份有限公司（下稱奕郝公司）為「自黏
    式貼紙」之加工後，交付中央印製廠印製「專用垃圾袋標籤
    」，中央印製廠竟發現系爭紙張含有螢光劑之重大瑕疵，上
    訴人為免違約，乃另行購買電腦紙由奕郝公司加工後，再交
    付中央印製廠。被上訴人於上訴人訂購之初，既交付無螢光
    質樣紙為憑，自應負瑕疪擔保責任，上訴人茲依民法第359
    條前段規定，以起訴狀繕本送達為解除買賣契約之意思表示
    ，被上訴人即應返還上訴人買賣價金4萬9,502元，並應賠償
    上訴人加工費損害17萬7,784元及所失利益1萬8,714元，合
    計應給付上訴人24萬6,000元，爰依解除契約回復原狀及債
    務不履行損害賠償之法律關係，求為命被上訴人給付24萬6,
    000元及法定遲延利息之判決（原審判決駁回上訴人之訴及
    假執行之聲請，上訴人不服提起上訴），並上訴聲明：(一)原
    判決廢棄。(二)被上訴人應給付上訴人24萬6,000元，及自起
    訴狀繕本送達翌日起至清償日止，按年息百分之5計算之利
    息。
二、被上訴人則以：上訴人係向被上訴人購買「73.8×43 1/2華
    紙電腦紙」，而非中央印製廠「專用垃圾袋標籤」用之「80
    g/㎡白色無螢光模造紙」，且上訴人並未囑咐被上訴人交貨
    之紙張必須為「白色無螢光模造紙」，被上訴人亦未為任何
    中央印製廠所要求用紙之規格保證等語，資為抗辯，並答辯
    聲明：上訴駁回。
三、上訴人主張中央印製廠公開招標採購自黏式貼紙，限用「白
    色無螢光模造紙」，上訴人於97年7月9日以24萬6,000元得
    標，乃向被上訴人訂購華紙電腦紙（73.8×43 1/2）1,222
    公斤，每公斤單價38.58元，總價4萬7,145元，另加營業稅
    2,357元，共計4萬9,502元，嗣被上訴人所交付系爭紙張為
    中央印製廠發現含有螢光劑之事實，有投標須知、投標單、
    統一發票、出貨單為證（原審卷第10至24頁），且為被上訴
    人所不爭執，自堪信為真實。
四、上訴人復主張其特別囑咐被上訴人交貨紙張必須為「白色無
    螢光模造紙」，詎被上訴人交付之系爭紙張竟含有螢光劑，
    被上訴人應負瑕疪擔保責任，上訴人得解除契約，請求被上
    訴人返還買賣價金4萬9,502元、賠償加工費損害17萬7,784
    元及所失利益1萬8,714元，合計24萬6,000元等情，則為被
    上訴人所否認，並以前詞置辯。經查：
  (一)上訴人主張兩造約定系爭紙張為「白色無螢光模造紙」之事
    實，固提出交付「樣紙」1張（同上卷第52頁）並聲請訊問
    被上訴人法定代理人甲○○為證，惟上開「樣紙」上僅蓋有
    上訴人公司大、小章，並無有關被上訴人之任何註記，自難
    遽認係被上訴人交付上訴人之系爭紙張樣本，且甲○○陳稱
    ：「我沒有賣無螢光的紙，我只有賣電腦紙及清白電腦紙，
    我當時是有割壹張電腦紙的紙樣給他（即上訴人法定代理人
    ），但是沒有保證不含螢光劑，因為華紙沒有跟我作保證，
    所以我也不可能跟他作保證。誠如他所說，我做了三、四十
    年，我不可能亂保證，且本公司每個月的營業額有壹仟萬元
    以上，我不可能為了這四萬多元來做不實的保證」、「（提
    示原證七，問是否是妳割給洪先生的紙張？）時間已久，我
    也不能確定是否就是我割給洪先生的」、「（模造紙與電腦
    紙是否一樣？）模造紙是很廣泛的名稱，是指模仿蔡倫造紙
    的方式製作即為模造紙。電腦紙只限於專供電腦報表使用」
    、「（上訴人訴訟代理人問：事後上訴人法代有無拿被上訴
    人原先所出示的樣張及出貨的紙張，並以螢光燈照射，發現
    所出貨的有螢光反應？該公司如何處理？）事後有無去，因
    時間已久我已不記得了，如果螢光燈照射就可以辨別，當初
    取貨時就可以檢查，或是加工之前也可以檢查，為何要等到
    現在才主張有螢光反應」等語（本院卷第45頁背面、第46頁
    ），亦無從據為有利上訴人之認定，是上訴人就其主張兩造
    約定系爭紙張為「白色無螢光模造紙」之有利於己積極事實
    ，既不能舉證以實其說，即難信為真實，所為解除契約返還
    買賣價金4萬9,502元、賠償加工費損害17萬7,784元及所失
    利益1萬8,714元之請求，自屬無據。
  (二)上開統一發票、出貨單上所列系爭紙張之規格品名「73.8×
    43 1/2華紙電腦紙」，其上亦無「白色無螢光模造紙」，或
    任何有無螢光反應之註記，倘兩造訂約時，確有約定系爭紙
    張為「白色無螢光模造紙」或不得有螢光反應，自應於書面
    、樣紙或統一發票、出貨單上載明斯旨，以明責任，遑論上
    訴人亦未為任何保留，即接受被上訴人交付之系爭紙張、統
    一發票及出貨單，益徵被上訴人抗辯上訴人並未囑咐被上訴
    人交貨紙張須為「白色無螢光模造紙」，且被上訴人亦未為
    任何中央印製廠所要求用紙規格之保證，洵屬有據。
五、綜上所述，上訴人依解除契約回復原狀及債務不履行損害賠
    償之法律關係，請求被上訴人給付24萬6,000元，及自起訴
    狀繕本送達翌日起至清償日止，按年息百分之5計算之利息
    ，自屬不應准許。原審為上訴人敗訴之判決，並駁回其假執
    行之聲請，核無違誤，上訴論旨指摘原判決不當，求予廢棄
    改判，為無理由。
六、兩造其餘之攻擊或防禦方法及未經援用之證據，經本院斟酌
    後，認為均不足以影響本判決之結果，自無逐一詳予論駁之
    必要，併此敘明。
七、據上論結，本件上訴為無理由，依民事訴訟法第436條之1第
    3項、第449條第1項、第78條，判決如主文。
中    華    民    國    99    年    3     月    30    日
                  民事第二庭    審判長法  官  陳麗玲
                                      法  官  鍾啟煌
                                      法  官  連士綱
以上正本證明與原本無異
本判決不得上訴
中    華    民    國    99    年    3     月    30    日
                                      書記官  吳俞玲

司法院資訊處製作；財團法人民間司法改革基金會備份。
